臺灣高等法院臺南分院民事裁定
111年度抗字第43號
抗  告  人  吳秀英
上列抗告人因與相對人鴻漢資產管理顧問有限公司間聲明異議事
件，對於民國111年3月7日臺灣臺南地方法院111年度執事聲字第
12號裁定，提起抗告，本院裁定如下：
    主      文
抗告駁回。
抗告程序費用由抗告人負擔。
    理      由
一、抗告意旨略以：抗告人向原債權人台東區中小企業銀行股份
    有限公司借款，尚欠本金新臺幣（下同）3,632,257元，債
    權輾轉讓與相對人，經抗告人代理人鄭兆銘與相對人協議後
    ，雙方同意以總價30萬元每月分期支付，每期5,000元。民
    國109年4月8日支付分期時，因遇財務困難，致電相對人，
    相對人有依雙方約定，給予財務困難休期，而抗告人於有收
    入後第5個月即109年10月6日開始繼續支付分期，此為第一
    次透過電話告知暫停繳納。本次是第二次，也同樣因財務困
    難，經相對人電話中允許，又剛好政府政策可延後6個月繳
    納，才休期6個月再付分期款，然相對人在未通知抗告人情
    況下，進行查封、拍賣，未行文亦未電話告知抗告人，抗告
    人更未收到法院通知文件。暫停付款是經相對人同意，不然
    抗告人不會私自停止每月還款；相對人在電話中答應抗告人
    可以暫時停止付款，卻又另走法律程序進行拍賣作業，是否
    該合理懷疑相對人故意讓抗告人違反契約，然後拍賣抗告人
    房子？迄今抗告人已支付11萬元，最後1張繳款單係約定之
    當月繳納，抗告人是誠心想要還清借款，最後卻受相對人如
    此對待，實在不平，抗告人只求相對人讓抗告人依合約以每
    期5,000元付清尾款等語。
二、經查：　　　
  ㈠按執行法院專司民事強制執行事務，對於私權之爭執，並無
    審認權限。故在強制執行程序中，如涉及私權之爭執，而其
    權益關係未盡明確時，應由當事人另依民事訴訟程序謀求救
    濟，要非強制執行法第12條第1項聲明異議所能解決（最高
    法院79年度台抗字第310號裁定參照）。
  ㈡相對人持臺灣臺南地方法院（下稱臺南地院）105年度司執字
    第66427號債權憑證為執行名義，向臺南地院聲請強制執行
    抗告人之財產，經臺南地院110年度司執字第108448號給付
    借款執行事件（下稱系爭執行事件）受理在案，並辦理查封
    、囑託鑑價等情，有系爭執行事件案卷可稽；抗告人雖主張
    鄭兆銘與相對人間已就前開債務訂有債務協議契約，相對人
    嗣後並同意抗告人延期繳納，抗告人並未違約云云，惟此核
    屬私權之爭執，依前揭說明，執行法院既無審認權限，自應
    由抗告人另依民事訴訟程序謀求救濟。
  ㈢是以，原審駁回抗告人對司法事務官110年度司執字第108448
    號裁定之異議，於法並無不合，抗告人仍執前詞指摘原審裁
    定不當，為無理由，應予駁回。
三、據上論結，本件抗告為無理由，爰裁定如主文。
中　　華　　民　　國　　111 　年　　4 　　月　　26　　日
                  民事第二庭    審判長法  官  吳上康

                                      法  官  李素靖

                                      法  官  林育幟
上為正本係照原本作成。
本裁定除以適用法規顯有錯誤為理由外，不得再抗告。如提再抗
告，應於收受送達後十日內向本院提出再抗告狀（須附繕本），
並繳納再抗告費新臺幣一千元。
提起再抗告應委任律師或具有律師資格之人之委任狀；委任有律
師資格者，另應附具律師資格證書及釋明委任人與受任人有民事
訴訟法第466條之1第1項但書或第2項所定關係之釋明文書影本。
中　　華　　民　　國　　111 　年　　4 　　月　　26　　日
                                      
                                      書記官  羅珮寧

【附註】
民事訴訟法第495條之1第2項準用同法第466條之1第1、2項規定
：
⑴對於第二審判決上訴，上訴人應委任律師為訴訟代理人。但上
  訴人或其法定代理人具有律師資格者，不在此限。
⑵上訴人之配偶、三親等內之血親、二親等內之姻親，或上訴人
  為法人、中央或地方機關時，其所屬專任人員具有律師資格並
  經法院認為適當者，亦得為第三審訴訟代理人。
民事訴訟法第466條之2第1項：
  上訴人無資力委任訴訟代理人者，得依訴訟救助之規定，聲請
第三審法院為之選任律師為其訴訟代理人。